---
title: "Avaliação Diagnóstica - Cálculo Numérico"
subtitle: "Prof. Dr. Eder Angelo Milani"
output: pdf_document
date: "11/08/2025"
---

# Avaliação Diagnóstica

## Exercício 1 – `for` + `if`

Escreva um programa em R que:

1. Entre com um número inteiro **n**.  
2. Percorra todos os números de **1 até n** usando a estrutura `for`.  
3. Verifique, usando `if`, quais números são múltiplos de 3.  
4. Exiba na tela apenas os números múltiplos de 3.  


## Exercício 2 – `while` + `if` + `else`

Escreva um programa em R que:

1. Sorteie um número inteiro aleatório entre **1 e 50**.  
2. Peça para o usuário adivinhar o número.  
3. Enquanto o palpite for diferente do número sorteado, repita o processo usando `while`.  
4. Se o palpite for **maior** que o número sorteado, exiba `"Tente um número menor"`.  
5. Caso contrário, exiba `"Tente um número maior"`.  
6. Ao acertar, mostre `"Parabéns! Você acertou!"` e o número de tentativas usadas.  


\newpage

# Gabarito

## Solução Exercício 1 

```{r, eval=FALSE}
# Solicita ao usuário um número inteiro
n <- as.integer(readline(prompt = "Digite um número inteiro: "))

# Percorre de 1 até n
for (i in 1:n) {
  # Verifica se é múltiplo de 3
  if (i %% 3 == 0) {    # %% pega o resto da divisão
    print(i)
  }
}
```

## Solução Exercício 2 

```{r, eval=FALSE}
# Sorteia número entre 1 e 50
numero_secreto <- sample(1:50, 1)

# Contador de tentativas
tentativas <- 0

# Primeira leitura do usuário
palpite <- as.integer(readline(prompt = "Tente adivinhar o número (1 a 50): "))
tentativas <- tentativas + 1

# Estrutura de repetição while
while (palpite != numero_secreto) {
  if (palpite > numero_secreto) {
    print("Tente um número menor")
  }else{
    print("Tente um número maior")
  }
  palpite <- as.integer(readline(prompt = "Digite novamente: "))
  tentativas <- tentativas + 1
}

# Mensagem de acerto
cat("Parabéns! Você acertou em", tentativas, "tentativas.\n")
```
